【裁判字號】    95,易,1689
【裁判日期】    950922
【裁判案由】    毒品危害防制條例
【裁判全文】
臺灣臺北地方法院刑事判決              95年度易字第1689號
     公  訴  人  臺灣臺北地方法院檢察署檢察官
     被      告  甲○○
上列被告因毒品危害防制條例案件，經檢察官聲請簡易判決處刑
（95年度偵字第12450號），嗣經本院受理後（95年度簡字第218
1號），認為不宜以簡易判決處刑，而改依通常程序審理，因被
告於本院準備程序中為有罪之陳述，經本院合議庭裁定以簡式審
判程序審理，本院判決如下：
    主  文
甲○○持有第二級毒品，處拘役拾日，如易科罰金以銀元佰
元即新臺幣玖佰元折算壹日。
扣案之含第二級毒品大麻成分之煙草壹包（驗餘淨重零點零捌公
克，保管字號為九十五年度青保管字第四四五號）及專供施用第
二級毒品大麻之吸食器壹組（保管字號為九十五年度綠保管字第
一三三四號）均沒收銷燬之。
    事  實
一、甲○○明知大麻及扣案之吸食器分別屬毒品危害防制條例第
    2條第2項第2款所規定之第二級毒品及專供施用第二級毒品
    之器具，且依毒品危害防制條例第11條第2項及第3項之規定
    不得持有之，竟基於持有第二級毒品及專供施用第二級毒品
    器具之犯意，於民國95年3月16日某時許，在其位於臺北市
    中山區○○○路575號6樓612室住處附近，自真實年籍不詳
    自稱「RYAN」之成年男子處取得含第二級毒品大麻成分之煙
    草一包（驗餘淨重0.08公克，保管字號為95年度青保管字第
    445號）及專供施用第二級毒品大麻之吸食器一組（保管字
    號為95年度綠保管字第13 34號）而持有之，嗣於95年3月18
    日（聲請簡易判決處刑書誤載為8日）凌晨1時許，在臺北市
    松山區○○路○段24號前，為警查獲而得悉上情，並扣得上
    開含第二級毒品大麻成分之煙草一包及吸食器一組。
二、案經臺北市政府警察局松山分局報請臺灣臺北地方法院檢察
    署檢察官聲請簡易判決處刑，經本院受理後認為不宜以簡易
    判決處刑，而改依通常程序審理，因甲○○於本院準備程序
    中為有罪之陳述，嗣經本院合議庭裁定以簡式審判程序審理
    。
    理  由
一、前揭犯罪事實，業據被告甲○○於偵審中坦承不諱，並有臺
    北市政府警察局保安警察大隊第三中隊搜索扣押筆錄、扣押
    物品目錄表、臺北市政府警察局松山分局毒品初步檢驗圖片
    說明表各一份在卷可稽，且有扣案之吸食器一組可資佐證；
    又其於95年3月18日所採集之尿液，經送臺灣檢驗科技股份
    有限公司檢驗之結果，呈大麻類陰性反應，此有該公司95年
    4月7日所出具之濫用藥物尿液檢驗報告書一紙附卷可按；又
    扣案之煙草一包，經送法務部調查局檢驗之結果，檢出第二
    級毒品大麻成分，驗餘淨重0. 08公克，此有該局95年7月4
    日調科壹字第020008070號鑑驗通知書在卷可按，是扣案之
    物確為第二級毒品大麻，足徵被告甲○○之上開自白與事實
    相符。本件事證明確，被告甲○○之上開犯行洵堪認定，應
    予依法論科。
二、按大麻及扣案之吸食器分別係毒品危害防制條例第2條第2項
    第2款所規定之第二級毒品及專用施用第二級毒品之器具。
    核被告甲○○所為，係犯毒品危害防制條例第11條第2項之
    持有第二級毒品罪及同條例第11條第3項之持有專供施用第
    二級毒品之器具罪。又被告甲○○以一行為同時持有上開第
    二級毒品及專供施用之器具，係以一行為觸犯數構成要件不
    同之罪名，為想像競合犯，依刑法第55條之規定，應從一重
    之持有第二級毒品罪論處。爰審酌被告甲○○非法持有第二
    級毒品大麻及專供施用之器具，對個人身心戕害甚鉅，然於
    犯後尚能坦承犯行，及其品行、犯罪之動機、目的、所受之
    刺激、手段、智識程度，所生危害等一切情狀，量處如主文
    第一項所示之刑，並諭知易科罰金之折算標準。另被告甲○
    ○行為時之刑法第41 條第1項前段規定：
    「犯最重本刑為五年以下有期徒刑以下之刑之罪，而受六個
    月以下有期徒刑或拘役之宣告，因身體、教育、職業、家庭
    之關係或其他正當事由，執行顯有困難者，得以一元以上三
    元以下折算一日，易科罰金。」，且依修正前罰金罰鍰提高
    標準條例第2條前段（現已刪除）之規定，將上開易科罰金
    之折算標準就其原定數額提高為一百倍折算一日，是被告甲
    ○○行為時之易科罰金折算標準，應以銀元一百元至三百元
    折算一日，經折算為新臺幣後，應以新臺幣三百元至九百元
    折算為一日，惟95年7月1日施行之刑法第41條第1項前段則
    規定：「犯最重本刑為五年以下有期徒刑以下之刑之罪，而
    受六個月以下有期徒刑或拘役之宣告者，得以新臺幣一千元
    、二千元或三千元折算一日，易科罰金。」，經比較修正前
    後規定之結果，應認修正後之法律並非較有利於被告，依修
    正後刑法第2條第1項之規定，自應適用行為時之法律即修正
    前之刑法第41條第1項前段規定，定其折算標準。
三、扣案之含第二級毒品大麻成分之煙草一包（驗餘淨重0.08公
    克，保管字號為95年度青保管字第445號）及專供施用第二
    級毒品大麻之吸食器一組（保管字號為95年度綠保管字第
    1334 號），均應依毒品危害防制條例第18條第1項前段之規
    定沒收銷燬之。
據上論斷，應依刑事訴訟法第452條、第273條之1第1項、第299
條第1項前段，毒品危害防制條例第11條第2項、第3項、第18條
第1項前段，刑法第11條前段、第2條第1項、第55條，修正前刑
法第41條第1項，修正前罰金罰鍰提高標準條例第2條，現行法規
所定貨幣單位折算新臺幣條例第2條，判決如主文。
本案經檢察官陳重言到庭執行職務
中    華    民    國    95    年    9    月    22    日
                  臺灣臺北地方法院刑事第十三庭
                            法  官  黃雅君
以上正本證明與原本無異。
如不服本判決，應於判決送達後10日內，向本院提出上訴狀。
                            書記官  謝韻華
中    華    民    國    95    年    9    月    22    日
附錄本案論罪科刑法條：
毒品危害防制條例第11條第2項、第3項
毒品危害防制條例第11條
持有第一級毒品者，處 3 年以下有期徒刑、拘役或新臺幣 5 萬
元以下罰金。
持有第二級毒品者，處 2 年以下有期徒刑、拘役或新臺幣 3 萬
元以下罰金。
持有專供製造或施用第一、二級毒品之器具者，處 1 年以下有期
徒刑、拘役或新臺幣 1 萬元以下罰金。
持有毒品達一定數量者，加重其刑至二分之一，其標準由行政院
定之。


司法院資訊處製作；財團法人民間司法改革基金會備份。
